臺灣屏東地方法院刑事判決　　　　　　　 94年度訴字第136號
公　訴　人　臺灣屏東地方法院檢察署檢察官
被　　　告　甲○○　男　35歲.
上列被告因違反毒品危害防制條例案件，經檢察官提起公訴（93
年度毒偵字第2504號），本院裁定以簡式審判程序審理，判決如
下：
    主  文
甲○○連續施用第一級毒品，累犯，處有期徒刑捌月，扣案之海
洛因壹包（淨重零點壹柒公克，空包裝重零點貳陸公克）沒收銷
燬之；又連續施用第二級毒品，累犯，處有期徒刑陸月，扣案之
甲基安非他命壹包（毛重零點玖公克）沒收銷燬之，吸管壹支、
吸食器壹組均沒收。應執行有期徒刑壹年，扣案之海洛因壹包（
淨重零點壹柒公克，空包裝重零點貳陸公克）、甲基安非他命壹
包（毛重零點玖公克）均沒收銷燬之，吸管壹支、吸食器壹組均
沒收。
     事  實
一、甲○○曾於民國88年、91年間因竊盜案件，經台灣桃園地方
    法院分別判處有期徒刑8 月、10月確定，二罪接續執行，於
    93 年1月7 日縮短刑期假釋出監，而於93年2 月4 日假釋期
    滿執行完畢。又前因施用毒品案件，經台灣桃園地方法院以
    88年度毒聲4730號裁定送觀察、勒戒後，認有繼續施用毒品
    之傾向，經依台灣桃園地方法院以88年度毒聲5707裁定送強
    制戒治後，其強制戒治處遇經評定為合格，無繼續戒治之必
    要，經停止戒治，所餘戒治期間付保護管束，再由台灣桃園
    地方法院以89年度毒聲字第1407號裁定停止強制戒治付保護
    管束，其後由台灣桃園地方法院以89年度毒聲字第4221號裁
    定撤銷停止戒治，令入臺灣新竹戒治所執行戒治期滿，經台
    灣桃園地方法院檢察署檢察官於91年10月1 日，以91年度戒
    毒偵字第537 號不起訴處分確定。詎甲○○仍不知悔改，於
    前開不起訴處分確定後五年內，明知海洛因係第一級毒品，
    而甲基安非他命係第二級毒品，竟基於施用第一級毒品海洛
    因之概括犯意，於93年9 月間某日起至同年10月12日17時止
    ，在高雄市某處之汽車旅館內（起訴書誤載為高雄縣某汽車
    旅館），以將海洛因粉末摻入香菸後吸食之方法，連續施用
    海洛因多次。又另行起意，基於施用第二級毒品甲基安非他
    命之概括犯意，於93年4 月間某日起至同年10月12日17時許
    ，在高雄市某處之汽車旅館內（起訴書誤載為高雄縣某汽車
    旅館），以將甲基安非他命置入玻璃球內，在玻璃管下方點
    火燒烤，並以吸管連結吸食器，吸食甲基安非他命遇熱時產
    生之煙氣之方式，連續施用甲基安非他命多次。嗣於93年10
    月12日22時20分許，在屏東縣恆春鎮○○里○○路600 號對
    面，因行跡可疑，為警盤查而扣得第一級毒品海洛因1 包（
    淨重0.17公克，空包裝重0.26公克）、甲基安非他命1 包（
    毛重0.9 公克）、其所有供施用甲基安非他命之吸管1 支、
    吸食器1 組，而將其帶回警局採尿送驗呈嗎啡及甲基安非他
    命陽性反應而查獲上情。
二、案經屏東縣警察局恆春分局報請臺灣屏東地方法院檢察署檢
    察官偵查起訴；甲○○審理時逃匿，經本院發布通緝後，始
    於94年5 月29日為警逮捕歸案。
    理  由
一、上述事實，業經被告甲○○於本院審理時坦白承認，而被告
    於93年10月12日經警採尿送驗結果，呈嗎啡（即海洛因水解
    後之反應）及甲基安非他命陽性反應，有屏東縣衛生局煙毒
    及麻醉藥品類委託檢驗結果通知書、長榮大學毒研中心確認
    報告各1 紙在卷可資佐證。又扣案之白色粉末1 包（淨重0.
    17公克，包裝重0.26公克），經送請法務部調查局鑑定結果
    ，含海洛因成分，有該局檢驗通知書1 紙在卷可證；扣案之
    白色晶體1 包（毛重0.9 公克），經警方依聯勤204 廠製造
    之煙毒檢驗Ａ包試劑初步檢驗結果呈有甲基安非他命反應（
    報告表誤記安非他命反應），此有警製毒品初步檢驗報告表
    1 紙在卷可稽，上述檢驗結果，均為檢驗機關本於專業知識
    及以精密儀器或科學方法檢測所得之結論，自可憑信，此外
    ，復有海洛因1 包（淨重0. 17 公克，包裝重0.26公克）、
    甲基安非他命1 包（毛重0.9 公克）及吸管1 支、吸食器1
    組扣案可資佐證，足見被告之自白與事實相符，可以採信，
    其於上述時地多次施用第一級毒品海洛因及第二級毒品甲基
    安非他命之事實，應可認定。又被告前因施用毒品案件，經
    台灣桃園地方法院以88年度毒聲4730號裁定送觀察、勒戒後
    ，認有繼續施用毒品之傾向，經依台灣桃園地方法院以88年
    度毒聲5707裁定送強制戒治後，其強制戒治處遇經評定為合
    格，無繼續戒治之必要，經停止戒治，所餘戒治期間付保護
    管束，再由台灣桃園地方法院以89年度毒聲字第1407號裁定
    停止強制戒治付保護管束，其後由台灣桃園地方法院以89年
    度毒聲字第42 21 號裁定撤銷停止戒治，令入臺灣新竹戒治
    所執行戒治期滿，經台灣桃園地方法院檢察署檢察官於91年
    10 月1日，以91年度戒毒偵字第537 號不起訴處分確定等情
    ，有臺灣屏東地方法院檢察署刑案資料查註紀錄表、臺灣高
    等法院被告前案紀錄表各1 份在卷可供參考，本件事證明確
    ，被告犯行堪予認定。
二、查海洛因及甲基安非他命分別為毒品危害防制條例第2 條第
    2 項第1 款、第2 款所稱之第一級、第二級毒品，均不得持
    有、施用，被告甲○○竟持以施用，核其所為，係犯同條例
    第10條第1 項施用第一級毒品罪及同條例第2 項施用第二級
    毒品罪。其施用前持有海洛因、甲基安非他命之低度行為，
    應為施用之高度行為所吸收，均不另論罪。其先後多次施用
    海洛因及甲基安非他命之行為，均時間緊接，觸犯構成要件
    相同之罪，顯係基於概括之犯意為之，為連續犯，均應以一
    罪論，並均加重其刑。又被告前因竊盜案件，由法院判處有
    期徒刑8 月確定。復於91年間因竊盜案件，由法院判處有期
    徒刑10月確定，接續執行，於93年1 月7 日縮短刑期假釋出
    監，而於93年2 月4 日假釋期滿執行完畢，有臺灣高等法院
    被告前案紀錄表、台灣屏東地方法院檢察署刑案資料查註紀
    錄表各1 份在卷可按，其受有期徒刑之執行完畢後，五年之
    內再犯有期徒刑以上刑之上開二罪，均為累犯，應依法加重
    其刑。被告有二種刑之加重事由，應遞加重之。被告所犯上
    述二罪，犯意各別，行為互異，應予分別論罪，合併處罰。
    爰審酌被告經執行觀察勒戒、強制戒治後仍未戒除毒癮、施
    用毒品之期間及次數、持有毒品之數量，足見其陷溺已深，
    施用毒品嚴重危害其個人身心健康及犯罪後坦承犯行，態度
    尚可等一切情狀，分別量處如主文所示之刑，並定其應執行
    之刑。扣案之海洛因1 包（淨重0.17公克，包裝重0.26公克
    ）、甲基安非他命1 包（毛重0.9 公克）為查獲之毒品，其
    包裝袋則衡情沾黏有毒品成分，難以析離，皆應依毒品危害
    防制條例第18條第1 項前段之規定沒收銷燬之。另扣案之吸
    管1 支、吸食器1 組為被告所有，供其施用甲基安非他命所
    用之物，業據被告供明在卷，應依刑法第38條第1 項第2 款
    規定宣告沒收。至送驗耗損之海洛因顯已滅失，自無庸再為
    沒收之諭知。
據上論斷，應依刑事訴訟法第273 條之1 、第299 條第1 項前段
，毒品危害防制條例第10條第1 項、第2 項、第18條第1 項前段
，刑法第11條、第56條、第47條、第51條第5 款、第38條第1 項
第2 款，判決如主文。
本案經檢察官黃莉琄到庭執行職務。
中　　華　　民　　國　　94　　年　　6 　　月　　28　　日
                  刑事第二庭    法  官  余德正
以上正本證明與原本無異。
如不服本判決應於收受本判決送達後十日內向本院提出上訴書狀，
其未敘述上訴理由者，並得於提起上訴後十日內向本院補提理由
書狀（均須按他造當事人之人數附繕本）「切勿逕送上級法院」
                                書記官  潘美碧
中　　華　　民　　國　　94　　年　　6 　　月　　28　　日
附錄論罪科刑之法條︰
毒品危害防制條例第十條
施用第一級毒品者，處六月以上五年以下有期徒刑。
施用第二級毒品者，處三年以下有期徒刑。
